【裁判字號】    97,訴,1809
【裁判日期】    980123
【裁判案由】    違反毒品危害防制條例
【裁判全文】
臺灣屏東地方法院刑事判決              97年度訴字第1809號
公  訴  人  台灣屏東地方法院檢察署檢察官
被      告  甲○○
上列被告因違反毒品危害防制條例案件，經檢察官提起公訴（97
年度毒偵字第2410號），本院於準備程序進行中，因被告就被訴
事實為有罪之陳述，經告知簡式審判程序意旨，並聽取公訴人及
被告之意見後，本院合議庭裁定由受命法官獨任依簡式審判程序
審理，判決如下：
    主  文
甲○○施用第一級毒品，累犯，處有期徒刑玖月。
    事  實
一、甲○○前於民國87年間因施用毒品案件，經本院以87年度毒
    聲字第246 號裁定觀察、勒戒，因認有繼續施用毒品之傾向
    ，再經本院以87年度毒聲字第386 號裁定送戒治處所施以強
    制戒治，嗣經本院以88年度毒聲字第525 號裁定停止戒治並
    付保護管束，再經本院以88年度毒聲字第984 號裁定撤銷停
    止戒治，於89年5 月7 日強制戒治期滿出所，由臺灣屏東地
    方法院檢察署檢察官以89年度戒毒偵字第270 號為不起訴處
    分確定；於95年間又因施用毒品案件，經本院以95年度毒聲
    字第225 號裁定觀察、勒戒，因認有繼續施用毒品之傾向，
    再經本院以95年度毒聲字第302 號裁定送戒治處所施以強制
    戒治，於96年7 月31日強制戒治期滿出所，由臺灣屏東地方
    法院檢察署檢察官以96年度戒毒偵字第34號為不起訴處分確
    定。於94年間又因詐欺案件，經臺灣高等法院高雄分院以95
    年度上易字第180 號判決判處有期徒刑8 月確定；於95年間
    復因竊盜案件，經本院以96年度簡字第608 號判決判處有期
    徒刑5 月確定，上開2 案嗣經本院以96年度聲減字第1348號
    裁定分別減為有期徒刑4 月、2 月又15日確定，並接續執行
    ，嗣於97年2 月15日縮刑期滿執行完畢。詎其仍不知悔改，
    竟基於施用第一級毒品之犯意，於97年10月7 日下午6 時許
    ，在屏東縣屏東市○○路中山公園廁所內，以將海洛因摻入
    香菸內點燃吸食之方式施用第一級毒品海洛因1 次。嗣於97
    年10月8 日上午9 時45分許，在屏東縣內埔鄉○○村○○路
    292 巷巷口永和豆漿店前，因形跡可疑為警盤查，經其同意
    採集尿液送驗後，結果呈嗎啡陽性反應，始悉上情。
二、案經屏東縣政府警察局內埔分局報告臺灣屏東地方法院檢察
    署檢察官偵查起訴。
    理  由
一、本件被告甲○○所犯係死刑、無期徒刑、最輕本刑為3 年以
    上有期徒刑以外之罪，其於本院準備程序中就被訴事實為有
    罪之陳述，經法官告知被告簡式審判程序之旨，並聽取公訴
    人、被告之意見後，由本院合議庭依刑事訴訟法第273 條之
    1 第1 項規定，裁定由受命法官獨任進行簡式審判程序，先
    予敘明。
二、上開事實，業據被告於警詢及審理時坦承不諱，且被告於警
    在97年10月8 日查獲時採尿送驗結果，經屏東縣政府警察局
    內埔分局員警初步檢驗，並送台灣檢驗科技股份有限公司檢
    驗，均呈嗎啡（即海洛因水解後之反應）之陽性反應，此有
    台灣檢驗科技股份有限公司97年10月22日KH2008A0000000號
    濫用藥物尿液檢驗報告、屏東縣政府警察局內埔分局內埔派
    出所偵辦毒品案件嫌疑人尿液採證檢驗對照表、初步檢驗報
    告單各1 紙、初步檢驗照片1 幀在卷可證。上述鑑驗結果，
    均係檢驗機關本於專業知識及以精密儀器科學檢驗方法所得
    之結論，自可憑信。綜上足認，本案事證明確，被告上開犯
    行應堪認定。
三、查海洛因屬毒品危害防制條例第2 條第2 項第1 款所稱之第
    一級毒品，不得持有、施用，被告甲○○竟持以施用，核其
    所為，係犯同條例第10條第1 項之施用第一級毒品罪。其施
    用前持有海洛因之低度行為，應為施用之高度行為所吸收，
    不另論罪。次查，被告有事實欄所載之前案紀錄，有臺灣高
    等法院被告前案紀錄表1 份在卷可按，其受有期徒刑之執行
    完畢後，5 年之內故意再犯本件有期徒刑以上之罪，為累犯
    ，應依刑法第47條第1 項之規定加重其刑。按刑法第62條前
    段所規定之自首，須對於未發覺之罪為之而受裁判者始足當
    之。查被告為屏東縣警察局內埔分局列管之毒品人口，而被
    告係經警方盤查後並請其回所調查時，甫對承辦警員自承其
    上開犯行，此有偵查報告1 紙在卷可憑（見警卷第2 頁），
    核與被告於本院審理時供稱：「警方從97年3 、4 月間開始
    會不定時間拿驗尿通知書找我驗尿、我是於警察帶其回警察
    局時，警察問我有無吸毒後始坦承，然後才採尿」等語相符
    ，（見本院卷第27頁反面、第28頁）；又被告另案施用毒品
    犯行乃員警持臺灣屏東地方法院檢察署檢察官核發之強制到
    場（強制採驗許可書）檢驗尿液後進而查獲，有本院97年度
    訴字第1609號判決附卷可參，是堪認本件被告有施用毒品之
    習性，綜上各情，足徵員警於查獲前已對被告本件犯行產生
    客觀之合理懷疑，自不符合自首「未發覺」之要件，附此敘
    明。爰審酌被告素行非佳，此有卷附之臺灣高等法院被告前
    案紀錄表1 份可參，且被告經觀察勒戒、強制戒治後，仍未
    能戒除毒癮，於屏安醫院接受美沙冬替代療法中又再犯本次
    犯行，益顯其無戒毒悔改之意，故有必要給予一定時間之刑
    罰，讓其遠離誘惑並戒除毒癮，惟兼念其犯罪後坦認犯行，
    態度尚稱良好及生活狀況等一切情狀，量處如主文所示之刑
    。
據上論斷，應依刑事訴訟法273 條之1 第1 項、第299 條第1 項
前段，毒品危害防制條例第10條第1 項，刑法第11條前段、第47
條第1 項，判決如主文。
本案經檢察官陳鼎文到庭執行職務。
中    華    民    國    98    年    1     月    23    日
                  刑事第二庭    法  官  劉怡孜
以上正本證明與原本無異。
如不服本判決應於收受判決後10日內向本院提出上訴書狀，並
應敘述具體理由；其未敘述上訴理由者，應於上訴期間屆滿後
20日內向本院補提理由書（均須按他造當事人之人數附繕本）
「切勿逕送上級法院」。
中    華    民    國    98    年    1     月    23    日
                                書記官  馮得弟
附錄本案論罪科刑法條全文：
毒品危害防制條例第10條第1項
施用第一級毒品者，處 6 月以上 5 年以下有期徒刑。


司法院資訊處製作；財團法人民間司法改革基金會備份。
